【裁判字號】    99,交聲,109
【裁判日期】    990608
【裁判案由】    違反道路交通管理處罰條例聲明異議
【裁判全文】
臺灣桃園地方法院刑事交通事件裁定     99年度交聲字第109號
原處分機關  交通部公路總局新竹區監理所桃園監理站
異  議  人
即受處分人  甲○○
上列受處分人因違反道路交通管理處罰條例案件，對於交通部公
路總局新竹區監理所桃園監理站於98年12月28日所為之桃監裁罰
字第裁52－DB0000000 號違反道路交通管理事件裁決書不服，聲
明異議，本院裁定如下：
    主  文
異議駁回。
    理  由
一、原處分意旨略以：本件異議人即受處分人（下稱異議人）甲
    ○○於民國98年11月19日13時15分許，駕駛車牌號碼9092-M
    V 號自用一般小客車，行經桃園縣桃園市○○路與玉山街口
    時「行經有燈光號誌管制之交岔路口闖紅燈」，為桃園縣政
    府警察局桃園分局中路派出所警員，依違反道路交通管理處
    罰條例第53條第1 項，而填製桃警局交字第DB0000000 號舉
    發違反道路交通管理事件通知單（下稱舉發通知單），並經
    原處分機關依道路交通管理處罰條例第53條第1 項及第63條
    第1 項第3 款之規定，於98年12月28日以桃監裁罰字第裁52
    －DB0000000 號裁決書，裁處異議人罰鍰新臺幣（下同）2,
    700 元並記違規點數3 點等語。
二、異議意旨略以：異議人於上揭時地並沒有闖紅燈，復興路之
    燈號轉為紅燈時，玉山街口立即變為綠燈，並無所謂停等秒
    數差距可供異議人車輛轉彎，況復興路與玉山街口之號誌又
    非設有左、右轉彎專用車道之交岔路口，異議人只能利用機
    會左轉，故請求撤銷原處分云云。
三、按汽車駕駛人，行經有燈光號誌管制之交岔路口闖紅燈者，
    處新臺幣1,800 元以上5,400 元以下罰鍰，道路交通管理處
    罰條例第53條第1 項定有明文。經查：異議人駕駛前開車輛
    ，於上開時地，行經設有燈光號誌管制之路口闖紅燈之事實
    ，業經證人即當場舉發之桃園縣政府警察局桃園分局中路派
    出所警員王鵬傑於本院調查時結證稱：當天伊與黃意順於12
    點至14點在復興路執行路暢勤務，當時玉山街是綠燈，復興
    路是紅燈，當時伊看到一台自小客車車牌號碼為9092-MV 號
    由復興路左轉玉山街，伊乃依規定將該車攔停下來，並現場
    告知異議人紅燈左轉，並請他出示行照、駕照，伊看到異議
    人違規左轉時，玉山街已轉綠燈5 秒以上，若號誌剛轉換時
    （僅轉換為紅燈約2 、3 秒時）為避免爭議渠等不會開單，
    而本件異議人係在號誌轉換為紅燈後至少5 秒以上才開始要
    左轉玉山街，所以開單舉發。此外，異議人並非在路口等待
    對向車通過後始行左轉，而是在號誌已經轉換為紅燈且對向
    車輛皆因紅燈停等時始行左轉，且異議人於舉發當時是告知
    伊知道伊有違規，但請員警開輕一點或以勸導為主，當時視
    線並無死角，視野良好且天氣晴朗等語明確（參見本院卷第
    25頁反面至第26頁反面），另證人即當場舉發之桃園縣政府
    警察局桃園分局中路派出所警員黃意順於本院調查時則結證
    稱：伊當天與王鵬傑在復興路執行路暢勤務，渠等是站在振
    聲中學校門口執行勤務，當時復興路號誌已經轉換為紅燈3
    至5 秒，亦即異議人係在玉山街之車輛已因綠燈行駛時才從
    復興路轉玉山街，且若異議人是在路口停等，並於甫轉換為
    紅燈時違規左轉，渠等並不會攔停等語（參見本院卷第26頁
    反面至第27頁正面），復有桃園縣政府警察局桃警局交字第
    DB0000000 號舉發通知單、證人王傑鵬提出之現場照片3 張
    及現場繪製圖1 紙（參見本院卷第30頁、第32頁），且經本
    院當庭勘驗錄音光碟異議人確實於於遭攔停時有提到「我也
    曉得，可不可以再給我一次機會，我知道錯了」等語，核與
    證人王鵬傑之證述相符且益徵異議人確知其行為乃違規行為
    無訛。又證人王傑鵬及黃意順對於本件舉發經過及如何攔停
    異議人等情，既已提出說明，且本身又屬執行公務警員，原
    受有行政懲處責任之監督，嗣到庭具結作證，更以刑事責任
    擔保證詞之真實性，復與異議人不相識，亦無嫌隙瓜葛，實
    無設詞攀誣或構陷異議人之必要，因認其舉發應無誤認之虞
    且證言係較異議人之辯解為可採。是以，本件異議人確有違
    規闖越紅燈，堪以認定。從而，本件舉發亦難謂有何不當，
    是異議人上開辯稱自非可採。異議人另以復興路之燈號轉為
    紅燈時，玉山街口立即變為綠燈，並無所謂停等秒數差距，
    可供異議人車輛轉彎，況復興路與玉山街口之號誌又非設有
    左、右轉彎專用車道之交岔路口，異議人只能利用機會左轉
    置辯，惟經本院依職權函查桃園縣政府警察局桃園分局可知
    ，桃園市○○路與與山街口交通號誌之「淨空時間」為2 秒
    ，此有桃園縣政府警察局桃園分局99年5 月14日桃警分交字
    第0991030018號函在卷可參（參見本院卷第36頁），是被告
    上開辯稱顯有誤會。此外，交通號誌之設置之適當與否，要
    屬交通主管機關權限範圍，非本案所得置喙，如確有異議人
    所指設置失當情形，自可循正當程序反應改善，然本案發生
    時，異議人確有違規闖紅燈乙事，已如前述。
四、綜上所述，異議人前揭交通違規行為已甚明確，原處分機關
    依道路交通管理處罰條例第53條第1 項、第63條第1 項第3
    款規定，裁處罰鍰2,700 元，並計違規點數3 點，於法有據
    ，核無違誤，本件異議並無理由，應予駁回。
五、據上論斷，應依道路交通管理處罰條例第87條第2 項、道路
    交通案件處理辦法第19條，裁定如主文。
中    華    民    國    99    年    6     月    8     日
                  交通法庭    法  官  石蕙慈
以上正本證明與原本無異。
如不服本裁定，應於裁定送達後5 日內向本院提出抗告狀。
                              書記官  陳亭竹
中    華    民    國    99    年    6     月    8     日

司法院資訊處製作；財團法人民間司法改革基金會備份。
